【裁判字號】    98,簡上,102
【裁判日期】    980616
【裁判案由】    違反著作權法等
【裁判全文】
臺灣臺南地方法院刑事判決             98年度簡上字第102號
上  訴  人
即  被  告  甲○○
選任辯護人  林金宗律師
上列上訴人即被告因違反著作權法等案件，不服本院98年度簡字
第279 號中華民國98年2 月11日第一審簡易判決（起訴書案號：
97年度偵字第16808 號），提起上訴，並就被訴事實為有罪之陳
述，本院管轄之第二審合議庭裁定進行簡式審判程序，判決如下
：
    主  文
上訴駁回。
甲○○緩刑貳年，並應向思瑪特股份有限公司支付新臺幣拾萬
元之財產上損害賠償（給付方式：於民國九十八年五月十五日支
付新臺幣貳拾萬元；於民國九十八年六月十五日起支付新臺幣肆
萬元；其餘新臺幣陸萬元自民國九十八年七月起至民國九十八年
九月止，按月於每月十五日各支付新臺幣貳萬元，至全部清償完
畢止，如有一期未履行，視為全部到期）。
    事實及理由
一、本件上訴人即被告甲○○所犯為死刑、無期徒刑、最輕本刑
    為3 年以上有期徒刑以外之罪，其於本院審理程序進行中，
    就被訴事實為有罪之陳述，經審判長告知簡式審判程序之旨
    ，並聽取當事人之意見後，本院合議庭裁定進行簡式審判程
    序，合先敘明。
二、本案經本院審理結果，認第一審判決以上訴人係違反公平交
    易法第22條、第37條第1 項及著作權法第91條第1 項之罪，
    依刑事訴訟法第449 條第2 項、第454 條第2 項，公平交易
    法第22條、第37條第1 項，著作權法第91條第1 項，刑法第
    11條前段、第41條第1 項前段、第51條第5 款，各判處被告
    有期徒刑3 月、4 月，並均諭知易科罰金之折算標準，暨定
    其應執行有期徒刑5 月，並諭知如易科罰金，以新臺幣1,00
    0 元折算1 日，其認事用法及量刑均無不當，應予維持；除
    證據部分增列「調解筆錄1 件」外，並引用第一審判決書記
    載之事實、證據及理由（如附件）。
三、上訴人上訴意旨僅執其業與告訴人達成和解，而指摘原判決
    不當，尚無理由，應予駁回。惟按緩刑宣告，得斟酌情形，
    命犯罪行為人向被害人支付相當數額之財產或非財產上之損
    害賠償，刑法第74條第2 項第3 款定有明文。查被告前未曾
    因故意犯罪受有期徒刑以上刑之宣告，有臺灣高等法院被告
    前案紀錄表1 份在卷可參，其因一時失慮，致罹刑章，犯後
    已坦承犯行，態度尚可，且與告訴人調解成立，先行賠償告
    訴人部分損害，並取得告訴人原諒等情，有本院98年度南簡
    調字第553 號調解筆錄1 份在卷可稽（見本院卷第33頁），
    是其經此偵、審教訓後，應知所警惕，當無再犯之虞，本院
    認所宣告之刑以暫不執行為適當，依刑法第74條第1 項第1
    款規定，併予宣告緩刑2 年。另本院參酌上開調解筆錄所載
    條件，認於被告緩刑期間課予按期還款之負擔，應屬適當，
    爰併諭知被告應履行如主文所示之條件，以啟自新。
四、前開上訴人應向告訴人支付新臺幣30萬元之損害賠償部分，
    依刑法第74條第4 項之規定，得為民事強制執行名義。此外
    ，倘被告未遵循本院所諭知如主文所示緩刑期間之負擔，情
    節重大者，檢察官尚得依刑事訴訟法第476 條、刑法第75條
    之1 第1 項第4 款之規定，聲請撤銷本案緩刑之宣告，併予
    敘明。
據上論斷，應依刑事訴訟法第455 條之1 第1 項、第3 項、第36
4 條、第273 條之1 第1 項、第373 條、第368 條，刑法第74條
第1 項第1款、第2項第3款，判決如主文。
本案經檢察官乙○○到庭執行職務。
中    華    民    國    98    年    6     月    16    日
                刑事第十一庭  審判長法  官  林臻嫺
                                    法  官  孫淑玉
                                    法  官  蘇碧珠
以上正本證明與原本無異。
本件不得上訴。
                                    書記官  許哲萍
中    華    民    國    98    年    6     月    16    日


司法院資訊處製作；財團法人民間司法改革基金會備份。
